臺灣臺中地方法院小額民事判決
111年度沙小字第94號
原      告  明台產物保險股份有限公司

法定代理人  長瀬耕一
訴訟代理人  陳振盛  
            陶念湘  
被      告  陳志沛  
上列當事人間請求損害賠償事件，經本院於民國111年4月13日言
詞辯論終結，判決如下：
    主      文
被告應給付原告新臺幣貳萬伍仟零陸拾柒元，及自民國一一一年
一月十五日起至清償日止，按週年利率百分之五計算之利息。
原告其餘之訴駁回。
訴訟費用新臺幣壹仟元，其中新臺幣玖佰元由被告負擔，其餘新
臺幣壹佰元由原告負擔。
本判決原告勝訴部分得假執行。但被告如以新臺幣貳萬伍仟零陸
拾柒元為原告預供擔保後，得免為假執行。
    事實及理由
壹、程序方面：
一、按因侵權行為涉訟者，得由行為地之法院管轄，民事訴訟法
    第15條第1項定有明文。經查，原告主張本件侵權行為地係
    位在臺中市沙鹿區臺灣大道7段與中山路紅竹巷之交岔路口
    處，依上開規定，本院自有管轄權，合先敘明。　　
二、被告經合法通知，未於言詞辯論期日到場，核無民事訴訟法
    第386條各款所列情形，爰依原告聲請，由其一造辯論而為
    判決。
貳、實體方面：
一、原告主張：被告於民國109年7月19日15時25分許駕駛車牌號
    碼000-0000號自用小貨車，沿臺中市沙鹿區臺灣大道7段由
    南往北方向行駛，行經在臺中市沙鹿區臺灣大道7段與中山
    路紅竹巷之交岔路口處，因疏未注意車前狀態，不慎自後追
    撞同向車道前方之原告所承保之訴外人陳斯倫所有並駕駛車
    牌號碼000-0000號自用小客車（下稱系爭車輛），致系爭車
    輛受損，經送修支出修理費用新臺幣（下同）27,918元（包
    含零件費用18,546元、烤漆費用7,360元、工資費用2,012元
    ），原告已依保險契約賠付完畢，為此爰依保險法第53條及
    民法第184條第1項前段、第191條之2規定提起本件訴訟等語
    。並聲明：被告應給付原告27,918元及自起訴狀繕本送達被
    告之翌日（即111年1月15日）起至清償日止，按週年利率百
    分之5計算之利息。
二、被告未於言詞辯論期日到場，亦未提出書狀作何聲明或陳述
    以供本院審酌。
三、本院之判斷：
（一）原告主張上開事實，業據其提出與所述相符之行車執照、
      車損照片、估價單、結帳工單、電子發票證明聯、汽車險
      賠款同意書、汽車保險單、道路交通事故場圖、臺中市政
      府警察局道路交通事故當事人登記聯單等影本為證，核與
      卷附臺中市政府警察局清水分局檢送本件交通事故調查資
      料，大致相符，而被告經合法通知，未於言詞辯論期日到
      場，亦未提出書狀作何聲明或陳述以供審酌，本院依調查
      證據之結果，堪信原告之主張為真正。
（二）按汽車行駛時，駕駛人應注意車前狀況及兩車並行之間隔
      ，並隨時採取必要之安全措施，不得在道路上蛇行，或以
      其他危險方式駕車，道路交通安全規則第94條第3項定有
      明文。查被告駕車自應注意上開規定，而被告駕駛車牌號
      碼000-0000號自用小貨車，於上開時、地，因疏未注意車
      前狀況，不慎自後追撞同向車道前方之原告所承保之訴外
      人陳斯倫駕駛系爭車輛，被告確有過失至明。
（三）復按因故意或過失，不法侵害他人之權利者，負損害賠償
      責任；汽車、機車或其他非依軌道行駛之動力車輛，在使
      用中加損害於他人者，駕駛人應賠償因此所受之損害，民
      法第184條第1項前段、第191條之2前段分別定有明文。又
      按被保險人因保險人應負保險責任之損失發生，而對於第
      三人有損失賠償請求權者，保險人得於給付賠償金額後，
      代位行使被保險人對於第三人之請求權。但其所請求之數
      額，以不逾賠償金額為限，保險法第53條第1項亦有明定
      。查原告主張其承保系爭車輛因本件交通事故受損，經送
      修支出修理費用27,918元（包含零件費用18,546元、烤漆
      費用7,360元、工資費用2,012元），其已依保險契約賠付
      完畢等情，業據其提出與所述相符之行車執照、車損照片
      、估價單、結帳工單、電子發票證明聯、汽車險賠款同意
      書、汽車保險單等影本為證，自堪信為真實，足認被告之
      過失行為與系爭車輛受損間，具有相當因果關係，被告應
      負侵權行為之損害賠償責任，而原告既已依保險契約給付
      被保險人即訴外人陳斯倫賠償金額，自得依保險法第53條
      規定，代位行使訴外人陳斯倫對被告之侵權行為損害賠償
      請求權。
（四）又按不法毀損他人之物者，應向被害人賠償其物因毀損所
      減少之價額，民法第196條定有明文。而所謂請求賠償物
      被毀損所減少之價額，得以修復費用為估定標準，但以必
      要者為限，例如修理材料以新品換舊品，應予折舊（參見
      最高法院77年度第9次民事庭會議決議）。查系爭車輛經
      送修支出修理費用27,918元，包含零件費用18,546元、工
      資費用2,012元、烤漆費用7,360元等情已如前述，其中零
      件部分係以新品替換舊品，自應扣除折舊部分。且依行政
      院所頒「固定資產耐用年數表」及「固定資產折舊率表」
      之規定，小客車之耐用年數為5年，及依定率遞減法每年
      折舊千分之369，以及依卷附系爭車輛之行車執照記載出
      廠時間為109年3月，迄至109年7月19日本件交通事故發生
      日止，其使用期間為4月又5日（參照民法第124條規定意
      旨推定出廠日期為15日，及依民法第121條第2項前段規定
      期間不以月之始日起算者，以最後之月與起算日相當日之
      前1日為期間之末日，以及依「營利事業所得稅查核準則
      」第95條第6項規定「固定資產提列折舊採用定率遞減法
      ，以1年為計算單位，其使用期間未滿1年者，按實際使用
      之月數相當於全年之比例計算之，不滿1月者，以月計」
      ），準此，以系爭車輛之使用期間5月計算，並扣除折舊
      額後，原告得請求零件費用為15,695元（計算式：第1年
      折舊額：18546×0.369×5/12＝2851.44，00000－0000＝15695
      ，小數點以下四捨五入），再加計工資費用2,012元及烤
      漆費用7,360元，是以，系爭車輛之修復必要費用合計25,
      067元。
（五）另按給付有確定期限者，債務人自期限屆滿時起，負遲延
      責任；給付無確定期限者，債務人於債權人得請求給付時
      ，經其催告而未為給付，自受催告時起，負遲延責任。其
      經債權人起訴而送達訴狀，或依督促程序送達支付命令，
      或為其他相類之行為者，與催告有同一之效力，民法第22
      9條第1項、第2項分別定有明文。又按遲延之債務，以支
      付金錢為標的者，債權人得請求依法定利率計算之遲延利
      息。但約定利率較高者，仍從其約定利率；應付利息之債
      務，其利率未經約定，亦無法律可據者，週年利率為百分
      之5，民法第233條第1項、第203條亦分別明定。查本件原
      告對被告之侵權行為損害賠償債權，核屬無確定期限之給
      付，既經原告提起本件民事訴訟，且起訴狀繕本業於111
      年1月14日合法送達被告，有送達證書在卷可佐，則被告
      迄未給付，應負遲延責任，是以，原告請求自起訴狀繕本
      送達被告之翌日即111年1月15日起至清償日止，按週年利
      率百分之5計算之法定遲延利息，核無不合，應予准許。
（六）從而，原告依據保險代位及侵權行為之法律關係，請求被
      告給付25,067元及自起訴狀繕本送達被告之翌日（即111
      年1月15日）起至清償日止，按週年利率百分之5計算之利
      息，為有理由，應予准許，至逾此部分之請求，則屬無據
      ，應予駁回。
四、本件原告勝訴部分，依民事訴訟法第436條之20規定，應依
    職權宣告假執行。另依民事訴訟法第436條之23、第436條、
    第392條第2項規定，依職權酌定相當之擔保金額，宣告被告
    預供擔保而免為假執行。
五、本件依民事訴訟法第79條、第436條之19條第1項規定，確定
    其訴訟費用額為第一審裁判費1,000元，應由被告負擔100分
    之90即900元，其餘100分之10即100元則由原告負擔。
中    華    民    國   111    年     4    月    27    日
                  沙鹿簡易庭  法  官  賴秀雯
以上正本係照原本作成。
如不服本判決，應於送達後20日內，以判決違背法令為理由，向
本院提出上訴狀並表明上訴理由（上訴理由應表明一、原判決所
違背之法令及其具體內容；二、依訴訟資料可認為原判決有違背
法令之具體事實），如於本判決宣示後送達前提起上訴者，應於
判決送達後20日內補提上訴理由書（須附繕本）。如委任律師提
起上訴者，應一併繳納上訴審裁判費。
中    華    民    國   111    年    4     月    27    日
                              書記官  陳任鈞